臺灣桃園地方法院民事裁定　　　　　 110年度家訴聲字第10號

聲　請　人　顏欣柔　
法定代理人　顏素真　
代　理　人　胡宗典律師
相　對　人　王方琦　

上列當事人間因110 年度家調字第643 號回復繼承權等事件，聲
請許可訴訟繫屬事實登記，本院裁定如下：
    主    文
聲請人以新臺幣131,713 元為相對人供擔保後，許可就附表所示
不動產為訴訟繫屬事實之登記。
    理    由
一、聲請意旨略以：被繼承人王慶國於民國108 年12月8 日死亡
    ，相對人為王慶國之女、聲請人經本院以109 年度親字第33
    號判決確定後，亦為王慶國之女，兩造均為其繼承人。相對
    人於109 年3 月5 日辦理附表一所示不動產繼承登記予相對
    人名下，已否認聲請人之繼承資格並排除聲請人對繼承財產
    之處分權，已侵害聲請人繼承權，聲請人本於繼承人之地位
    ，主張相對人侵害繼承權及公同共有之權利，以民法第1146
    條、第767 條等請求權，向相對人提起110 年度家調字第64
    3 號回復繼承權等案件，訴請相對人應將附表所示之不動產
    於109 年3 月5 日所為之繼承登記予以塗銷，暨應將動產交
    付返還兩造公同共有。聲請人既本於民法第1146條、第767
    條請求相對人塗銷繼承登記，爰依民事訴訟法第254 條規定
    ，聲請許可為訴訟繫屬事實之登記等語。
二、按家事訴訟事件，除本法別有規定者外，準用民事訴訟法之
    規定，家事事件法第51條定有明文。又按訴訟標的基於物權
    關係，且其權利或標的物之取得、設定、喪失或變更，依法
    應登記者，於事實審言詞辯論終結前，原告得聲請受訴法院
    以裁定許可為訴訟繫屬事實之登記；前項聲請，應釋明本案
    請求；前項釋明如有不足，法院得定相當之擔保，命供擔保
    後為登記。其釋明完足者，亦同。民事訴訟法第254 條第5
    項、第6 項前段、第7 項分別定有明文。
三、經查：
　㈠本件聲請人主張兩造均為被繼承人王慶國之法定繼承人，被
  　繼承人遺留附表所示不動產，惟附表所示不動產業於109 年
    3 月5 日經以繼承為登記原因移轉所有權予相對人等事實，
    有戶籍謄本（含除戶謄本）、本院109 年度親字第33號民事
    判決書暨確定證明書影本、財政部北區國稅局遺產稅免稅證
    明書、遺產稅不計入遺產總額證明書、土地及建物登記第二
    類謄本等資料在卷可稽。又聲請人主張相對人侵害繼承權及
    公同共有之權利，以民法第1146條、第767 條等請求權，向
    相對人提起110 年度家調字第643 號回復繼承權之案件，其
    中訴之聲明第1 項為：相對人應將附表所示不動產於109 年
    3 月5 日所為之繼承登記予以塗銷等節，亦據本院調取該案
    卷宗核閱明確。則聲請人依民法第767 條、第1146條規定所
    為訴之聲明第1 項之請求，核係符合民事訴訟法第254 條第
    5 項規定，惟釋明仍有不足，自應由本院定相當之擔保，命
    聲請人供擔保後為登記。
　㈡本院審酌訴訟繫屬事實登記之聲請，雖未限制相對人處分如
    附表所示不動產之權限，惟實際上於登記後，恐將影響第三
    人受讓上揭不動產之意願，故相對人如有因不當登記而受損
    害，應係其延後處分上揭不動產所受之利息損失。參考財政
    部北區國稅局遺產稅免稅證明書顯示如附表所示不動產之核
    定價額共為新臺幣（下同）1,053,700 元，而聲請人請求塗
    銷繼承登記，主張其應繼分為1/2 ，系爭不動產之訴訟標的
    價額為526,850 元（計算式：1,053,700 元×1/2＝526,850
    元）；另依少年及家事法院審理期限規則第3 條、各級法院
    辦案期限實施要點第2 條之規定，聲請人提起本案訴訟之第
    一、二、三審辦案期限分別為2 年、2 年、1 年，所需進行
    期間約為5 年，並按週年法定利率5 ％計算利息後，是相對
    人因本件訴訟繫屬事實登記可能受有之損害額為131,713 元
    （計算式：526,850 元×5%×5 ＝131,713 元，元以下四捨
    五入），並以此酌定聲請人應提供之擔保金為131,713 元，
    爰裁定如主文所示。
中    華    民    國   110     年    11   月    15    日
                   家事法庭     法  官  蘇昭蓉
 
附表：
┌──┬─────────┬─────┬───┬──────┐              
│編號│不動產標示        │面積( 平方│權利範│價額        │    
│    │                  │公尺)     │圍    │            │              
├──┼─────────┼─────┼───┼──────┤              
│ 1  │桃園市大溪區介壽段│64.00     │1/1   │934,400元   │ 
│    │629地號土地       │          │      │            │  
│    │                  │          │      │            │      
│    │                  │          │      │            │
├──┼─────────┼─────┼───┼──────┤              
│ 2  │桃園市大溪區介壽段│總面積    │1/1   │119,300元   │
│    │387 建號房屋（桃園│75.00     │      │            │
│    │市大溪區員林路2 段│          │      │            │
│    │155 巷188 號）    │          │      │            │
└──┴─────────┴─────┴───┴──────┘
 
以上正本係照原本作成。
如對本裁定抗告須於裁定送達後10日內向本院提出抗告狀。
 
中　　華　　民　　國　110 　　年　　11　　月　　15　　日
                                書記官　吳珮瑜